臺灣高等法院刑事裁定　　　　　　　　 100年度抗字第1125號
抗　告　人
即　聲請人　臺灣新竹地方法院檢察署檢察官
受　刑　人　邱森洲
上列抗告人因被告聲請定其應執行刑案件，不服臺灣新竹地方法
院中華民國100年8月25日所為之裁定（100年度聲字第709號），
提起抗告，本院裁定如下：
    主  文
原裁定撤銷，發回臺灣新竹地方法院。
    理  由
一、抗告意旨略以：原審100年度聲字第709號裁定內容編號１（
    按即本件附表一編號１）係重複聲請定執行刑（見臺灣高雄
    地方法院 100年度聲字第2209號裁定），原審誤將上開案件
    併定應執行刑，爰依法提起抗告等語。
二、原裁定意旨略以：受刑人因犯詐欺等案件，先後經臺灣高雄
    地方法院及臺灣新竹地方法院判處如附表一編號１至５號所
    示之刑確定。茲檢察官聲請定其應執行之刑，經審核認聲請
    為正當，應定其應執行之刑。爰依刑事訴訟法第477條第1項
    ，刑法第53條、第51條第5款、第41條第1 項前段、第8項，
    定其應執行刑為有期徒刑一年，並諭知易科罰金則算標準等
    語。
三、本院之認定：
（一）按數罪併罰有二裁判以上者，固得依刑法第51條之規定定
      其應執行之刑，但須以裁判確定為前提。倘若被告先後犯
      甲、乙、丙三罪，而甲罪係在乙罪裁判確定前所犯，甲、
      乙兩罪均經判決確定，並已裁定定其應執行之刑，則丙罪
      雖在乙罪裁判確定前所犯，但因其在甲罪裁判確定之後，
      且乙罪既已與甲罪合併定其應執行刑，則丙罪即不得再與
      乙罪重複定其應執行之刑，換言之，丙罪祇能單獨執行（
      最高法院72年台非字第47號判例可資參照）。
（二）經查，本件係抗告人即聲請人臺灣新竹地方法院檢察署檢
      察官於民國100年6月29日聲請就附表一編號１至５號所示
      各罪定受刑人邱森洲之應執行刑（見原審卷第3頁至第4頁
      ，臺灣新竹地方法院檢察署 100年度執字第1424號聲請書
      ）；而受刑人所犯如附表一編號１所示之罪，係於附表一
      編號２至５號所示之各罪裁判確定前所犯，是附表一編號
      １至５所示各罪均合於數罪併罰之規定，固得依刑法第51
      條之規定合併定其應執行之刑。然，受刑人所犯如附表一
      編號１所示之罪，前已業經臺灣高雄地方法院於同年6 月
      13日以 100年度聲字第2209號裁定定該罪（即附表二編號
      ５）與附表二編號１至４號所示各罪合併定受刑人應執行
      刑有期徒刑八月，並諭知易科罰金折算標準，有該裁定及
      本院被告前案紀錄表附卷可稽。揆諸前揭說明，本件附表
      一編號２至５所示之罪，是否仍得與附表一編號１所示之
      罪合併定其應執行刑，自非無再予研求之餘地。檢察官聲
      請定執行刑時固已有疏忽，惟其提起本件抗告，指摘原裁
      定不當，非無理由，原裁定既有前開可議之處，自應由本
      院將原裁定予以撤銷，發回原審更為妥適之裁量，以維法
      制。
四、據上論斷，應依刑事訴訟法第413 條裁定如主文。
中    華    民    國   100    年    10    月    14    日
                  刑事第十四庭  審判長法  官  陳志洋
                                      法  官  梁耀鑌
                                      法  官  遲中慧
以上正本證明與原本無異。
不得抗告。
                                      書記官  陳泰寧
中    華    民    國   100    年    10    月    17    日